臺灣板橋地方法院刑事判決　　　　　　　96年度訴字第2677號
公　訴　人　臺灣板橋地方法院檢察署檢察官
被　　　告　甲○○
　　　　　　　　　　蓋
　　　　　　　　　　（現於臺灣臺北監獄臺北分監執行中）
上列被告因違反毒品危害防制條例案件，經檢察官提起公訴 (96
年度毒偵字第5213號)， 被告於準備程序進行中就被訴事實為有
罪之陳述，經告知簡式審判程序之旨，並聽取當事人之意見後，
本院合議庭裁定改由受命法官獨任依簡式審判程序進行，判決如
下：
    主  文
甲○○施用第一級毒品，累犯，處有期徒刑捌月，減為有期徒刑
肆月，如易科罰金以新臺幣壹仟元折算壹日。扣案之海洛因殘渣
袋肆包均沒收銷燬之；又施用第二級毒品，累犯，處有期徒刑肆
月，減為有期徒刑貳月，如易科罰金以新臺幣壹仟元折算壹日；
應執行有期徒刑伍月，如易科罰金以新臺幣壹仟元折算壹日。扣
案之海洛因殘渣袋肆包均沒收銷燬之。
    事  實
一、甲○○前因施用毒品案件，經本院以90年度毒聲字第2603號
    裁定送勒戒處所觀察、勒戒後，認無繼續施用毒品之傾向，
    而於民國90年7 月10日執行完畢釋放，並由臺灣板橋地方法
    院檢察署檢察官以90年度毒偵字第1574號為不起訴處分確定
    ；復因施用第二級毒品案件，經本院以92年度毒聲字第381
    號裁定送勒戒處所觀察、勒戒後，認有繼續施用毒品之傾向
    ，再由本院以92年度毒聲字第579 號裁定令入戒治處所施以
    強制戒治，92年12月24日停止戒治處分出監，指揮書執畢日
    期為93年2 月24日。甲○○上開施用第二級毒品犯行，亦經
    檢察官提起公訴，由本院以92年度易字第1292號判處有期徒
    刑3 月，如易科罰金以銀元300 元折算1 日確定，並於93年
    2 月26日易科罰金執行完畢；甲○○另因轉讓第二級毒品案
    件，經本院以92年度訴字第2574號判處有期徒刑6 月，如易
    科罰金以銀元300 元折算1 日確定，而於95年2 月22日易科
    罰金執行完畢（以上構成累犯）。甲○○再因施用第一級、
    第二級毒品案件，經本院以95年度訴字第1852號判處應執行
    有期徒刑1 年2 月確定；及96年度訴字第28號判處應執行有
    期徒刑10月確定，現在監執行中。詎仍不知悔改，明知海洛
    因及甲基安非他命分別為毒品危害防制條例第2 條第2 項第
    1 款、第2 款所規定之第一級毒品及第二級毒品，竟於前開
    強制戒治執行完畢釋放後5 年內，復基於施用第一級毒品海
    洛因及第二級毒品甲基安非他命之犯意，於95年12月14日為
    警採尿回溯前26小時及96小時內之某時，在其位於臺北縣板
    橋市○○街64之3 號5 樓住處內，分別施用第一級毒品海洛
    因及第二級毒品甲基安非他命。嗣於95年12月14日19時許，
    在其上址住處為警查獲，並扣得甲○○所有之海洛因殘渣袋
    4 包（毒品量微無法析離秤重）。
二、案經臺北市政府警察局萬華分局報請臺灣板橋地方法院檢察
    署檢察官偵查起訴。
    理  由
一、訊據被告甲○○對於上揭事實坦承不諱，其於95年12月14日
    為警所採尿液送經檢驗結果，發現確有嗎啡及甲基安非他命
    陽性反應，此有臺灣尖端先進生技醫藥股份有限公司95年12
    月22日濫用藥物檢驗報告1 紙附卷可稽。此外，並扣得海洛
    因殘渣袋4 包（毒品量微無法析離秤重），亦有臺北縣政府
    警察局萬華分局查獲涉嫌毒品危害防制條例毒品初步鑑驗報
    告1 紙在卷足憑。又被告有如事實欄所載毒品觀察勒戒及強
    制戒治執行情形，有臺灣高等法院被告前案紀錄表1 件在卷
    可稽。其於受強制戒治執行完畢釋放後5 年內再犯施用毒品
    犯行洵堪認定，本件事證明確，應予依法論罪科刑。
二、核被告所為，係犯毒品危害防制條例第10條第1 項之施用第
    一級毒品罪及第2 項施用第二級毒品罪。又被告持有第一級
    、第二級毒品之行為已為施用之高度行為所吸收，不另論罪
    。所犯上開二罪間，犯意各別、行為互殊，應分論併罰。再
    被告有如事實欄所載之前科犯行及刑之執行情形，有臺灣高
    等法院被告前案紀錄表在卷可考，其於受有期徒刑執行完畢
    5 年以內故意再犯本件有期徒刑以上之罪，為累犯，均應依
    法加重其刑。爰審酌被告之素行狀況非佳，且施用毒品，足
    以戕害其身心，滋生其他犯罪，惡化治安，嚴重損及公益，
    且被告前曾施用毒品，業經觀察、勒戒及強制戒治執行完畢
    ，其竟再為本件施用毒品犯行，顯見其不思悔改，自制力亦
    顯不佳，惟犯罪後坦承犯行，態度良好，另考量被告施用毒
    品之行為於本質上係屬自我戕害行為等一切情狀，分別量處
    如主文所示之宣告刑。又被告本件犯罪時間乃在96年4 月24
    日以前，合於中華民國九十六年罪犯減刑條例所定之減刑條
    件，爰依該條例第2 條第1 項第3 款規定，分別將其宣告刑
    減其刑期二分之一如主所示，並諭知易科罰金之折算標準，
    及定其應執行刑後，並諭知易科罰金之折算標準。
三、扣案海洛因殘渣袋4 包（毒品量微無法析離秤重），其包裝
    袋既與毒品難以完全析離，均應依毒品危害防制條例第18條
    第1 項前段規定宣告沒收銷燬之。
四、臺灣板橋地方法院檢察署檢察官移送併辦意旨略以：被告於
    95年11月25日21時30分許施用第一級毒品海洛因及第二級毒
    品甲基安非他命犯行部分，與本件起訴施用毒品犯行，有接
    續犯之實質上一罪關係而移送併辦（96年度毒偵字第5214號
    ）。惟本件起訴論罪之施用毒品犯行時間與併辦部分施用毒
    品之時間相距已近20日。且按行為人各次施用毒品之行為，
    均係為滿足各該次之毒癮，於滿足毒癮後，該次行為即已完
    成；是各次均為各自獨立之行為，各具獨立性，其前後次施
    用毒品之行為間，自無密切不可分之關係，各自獨立構成同
    一施用毒品罪責，顯然不合接續犯之構成要件。又集合犯係
    指立法者所制定之犯罪構成要件中，本即預定有數個同種類
    行為而反覆實行之犯罪而言。故是否集合犯之判斷，客觀上
    自應斟酌法律規範之本來意涵、實現該犯罪目的之必要手段
    、社會生活經驗中該犯罪必然反覆實行之常態及社會通念等
    ；主觀上，則視其反覆實施之行為是否出於行為人之一個犯
    意，並秉持刑罰公平原則加以判斷之。稽以行為人施用毒品
    之原因不一而足，其多次施用毒品之行為，未必皆出於行為
    人之一個犯意決定；且觀諸毒品危害防制條例第10條第1 項
    、第2 項施用毒品罪之構成要件文義衡之，實無從認定立法
    者本即預定該犯罪之本質必有數個同種類行為而反覆實行之
    集合犯行，故上開施用毒品罪應非集合犯之罪。從而，本件
    併辦部分即與起訴論罪科刑之施用毒品犯行，無實質上一罪
    關係，應退回檢察官另行偵結，以符法制，附此敘明。
據上論斷，應依刑事訴訟法第273 條之1 第1 項、第299 條第1
項前段，毒品危害防制條例第10條第1 項、第2 項、第18條第1
項前段，刑法第11條、第47條第1 項、第41條第1 項前段、第51
條第5 款，中華民國九十六年罪犯減刑條例第2 條第1 項第3 款
、第7 條、第9條，判決如主文。
本案經檢察官張瑞娟到庭執行職務。
中　　華　　民　　國　　96　　年　　9 　　月　　12　　日
                    刑事第七庭  法　官  李君豪
以上正本證明與原本無異。
如不服本判決，應於判決送達後10日內，向本院提出上訴狀。
                                書記官  林文達
中　　華　　民　　國　　96　　年　　9 　　月　　12　　日
附錄本案論罪科刑法條
毒品危害防制條例第10條
施用第一級毒品者，處 6 月以上 5 年以下有期徒刑。
施用第二級毒品者，處 3 年以下有期徒刑。
